【裁判字號】    97,聲,388
【裁判日期】    970908
【裁判案由】    發還提存物
【裁判全文】
臺灣嘉義地方法院民事裁定  97年度聲字第388號
聲  請  人  華南商業銀行股份有限公司
法定代理人  甲○○
代  理  人  乙○○
相  對  人  丙○○
            丁  ○
上列聲請人聲請發還提存物事件，本院裁定如下：
    主  文
聲請人關於為相對人丁○於本院九十七年度存字第三五三號提存
事件所提存之擔保物九十年度甲類第一期中央政府建設公債，面
額新臺幣壹佰貳拾萬元券壹張（債券代號：Ａ９０１０１），准
予返還。
聲請人其餘聲請駁回。
聲請程序費用由相對人丁○負擔。
    理  由
一、按供擔保人證明受擔保利益人同意返還者，法院應依供擔保
    人之聲請，以裁定命返還其提存物，民事訴訟法第104條第1
    項第2款及同法第106條定有明文。次按假扣押於執行程序實
    施前撤回執行之聲請者，法院應依供擔保人之聲請，返還其
    提存物或保證書，毋庸裁定，民國92年2月7日修正前民事訴
    訟法第104條第3項定有明文，此規定業於92年2月7日經總統
    公布刪除，同年9月1日起施行，其刪除理由係以此情形是否
    得逕行聲請提存所發還擔保金，屬提存範疇。
二、本件聲請意旨略以：聲請人與相對人間假扣押事件，聲請人
    前遵鈞院97年度裁全字第523號民事裁定，為擔保相對人之
    利益，曾提供如主文第1項所示之擔保物，並以鈞院97年度
    存字第353號提存事件提存在案。茲因該事件，受擔保利益
    人即相對人丁○已同意返還，而受擔保利益人即相對人丙○
    ○未有假扣押執行情事，聲請人並已取得鈞院核發之部分撤
    回證明書，爰依法聲請返還擔保物等語。
三、經查，聲請人主張關於相對人丁○部分之事實，業據其提出
    本院前開裁定書、提存書、臺灣銀行國庫保管品經收通知書
    及相對人之同意書、印鑑證明正本為證，並經本院依職權調
    閱本院前揭提存事件卷宗審核無訛，認聲請人關於此部分之
    聲請發還擔保物，並無不合，應予准許。至本院97年度存字
    第353號提存事件之受擔保利益人即相對人丙○○部分，因
    聲請人已於假扣押執行程序實施前撤回對其之執行，此有本
    院97年7月21日97執全新字第317號部分撤回證明書在卷可稽
    ，並經本院依職權調閱該保全程序卷宗審閱屬實，依前開說
    明，此部分乃屬提存範疇。提存所是否得逕行發還提存物，
    應由提存所自行審酌，是聲請人對於相對人丙○○部分之請
    求，應予駁回。
四、依民事訴訟法第95條、第78條裁定如主文。
中    華    民    國     97    年     9    月    8    日
                  民一庭法  官  游悅晨
如對本裁定抗告須於裁定送達後10日內向本院提出抗告狀
以上正本係照原本作成
中    華    民    國     97    年     9    月    8    日
                        書記官  張富


司法院資訊處製作；財團法人民間司法改革基金會備份。
